【裁判字號】    90,毒抗,814
【裁判日期】    901025
【裁判案由】    毒品危害防制條例
【裁判全文】
臺灣高等法院刑事裁定                              九十年度毒抗字第八一四號
    抗  告  人
    即  被  告  甲○○
右抗告人因違反毒品危害防制條例案件，不服臺灣臺北地方法院中華民國九十年九月
四日裁定（九十年度毒聲字第一九一七號），提起抗告，本院裁定如左：
  主  文
抗告駁回。
  理  由
一、按犯毒品危害條例第十條之罪者（即施用第一、二級毒品），檢察官應先將被告
    送勒戒處所觀察、勒戒，同法第二十條第一項定有明文。又觀察勒戒處分執行條
    例第三條第一項規定，檢察官依毒品危害防制條例第二十條第一項規定命送勒戒
    處所執行觀察、勒戒處分者，應先向法院聲請裁定，法院應於受理聲請後二十四
    小時內為之。
二、查抗告人即被告甲○○於民國（下同）九十年六月十四日回溯前九十六小時內之
    某時，在不詳處所、地點以不詳方法施用第二級毒品安非他命，嗣於九十年六月
    十四日，因假釋中交付保護管束而前往臺灣臺北地方法院檢察署採取尿液送驗，
    經檢出有安非他命陽性反應，有臺灣尖端先進生技醫藥股份有限公司出具之濫用
    藥物檢驗報告一紙附卷可稽，原審法院因檢察官之聲請，依毒品危害防制條例第
    二十條第一項及觀察勒戒處分執行條例第三條第一項之規定，裁定被告應送勒戒
    處所觀察、勒戒，經核於法並無不合。
三、被告提起抗告意旨略以：被告因感冒嚴重牙痛，而服用日本三共株式會社合法製
    造之感冒藥品，因而導致尿液呈安非他命陽性反應，爰依法提起抗告云云。惟依
    卷附之榮民總醫院八十三年四月七日北總內字第０三０五九號函所載，服用其
    他藥物以氣相層析質譜分析法分析結果，不會呈安非他命偽陽性反應，被告尿液
    經送臺灣尖端先進生技醫藥股份有限公司以氣相質譜儀分析法檢驗結果，確呈安
    非他命陽性反應，此有臺灣尖端先進生技醫藥股份有限公司出具之濫用藥物檢驗
    報告一紙附卷可稽（見毒偵字第一八五四號卷第五頁），被告否認犯行，託辭係
    服用日製感冒藥水，因而尿液呈安非他命陽性反應云云，尚無足採，被告之抗告
    為無理由，應予駁回。另抗告人係於九十年九月十一日收受原裁定正本之送達，
    有附卷之送達證書一紙可稽（見毒聲字第一九一七號卷第九頁），扣除在途期間
    二日，則計至同年九月十八日，其抗告期間始屬屆滿，又此抗告期間之末日，適
    逢納莉颱風過境，台北市政府因而宣告當日各機關一律停止上班，此為眾所週知
    之事實，是抗告人於抗告期間末日之次日即同年九月十九日向原審法院提起抗告
    ，依法尚未逾抗告期間，附此敘明。
四、據上論結，應依刑事訴訟法第四百十二條，裁定如主文。
中    華    民    國     九十     年       十       月      二十五      日
                             臺灣高等法院刑事第二十二庭
                                 審判長法  官  許  正  順
                                       法  官  胡  方  新
                                       法  官  林  明  俊
右正本證明與原本無異。
不得再抗告。
                                       書記官  蕭  進  忠
中    華    民    國     九十     年       十       月      二十六      日


司法院資訊處製作；財團法人民間司法改革基金會備份。
